最高法院刑事判決　　　　　　一○○年度台上字第六五三七號
上　訴　人　林偉城
選任辯護人　許巍騰律師　　　　　　　
上列上訴人因妨害風化案件，不服台灣高等法院中華民國九十九
年九月十四日第二審判決（九十九年度上訴字第一九二二號，起
訴案號：台灣板橋地方法院檢察署九十八年度偵字第二三○九一
號，原判決誤載為99年度偵字第二三○九一號），提起上訴，本
院判決如下：
    主  文
上訴駁回。
    理  由
按刑事訴訟法第三百七十七條規定，上訴於第三審法院，非以判
決違背法令為理由，不得為之。是提起第三審上訴，應以原判決
違背法令為理由，係屬法定要件。如果上訴理由書狀並未依據卷
內訴訟資料，具體指摘原判決不適用何種法則或如何適用不當，
或所指摘原判決違法情事，顯與法律規定得為第三審上訴理由之
違法情形，不相適合時，均應認其上訴為不合法律上之程式，予
以駁回。本件上訴人林偉城上訴意旨略稱：(一)、上訴人於原審言
詞辯論終結前，即已對於○○汽車旅館之櫃檯人員即證人陳○陵
之警詢、偵訊筆錄表示係屬「傳聞證據」而無證據能力，原審竟
認上訴人未聲明異議，猶以陳○陵於警詢、偵訊之陳述，作為認
定上訴人觸犯本件共同意圖使女子與他人為性交之行為而媒介以
營利罪之積極證據，顯有判決理由不備及適用法則不當之違法。
(二)、陳○陵於原審審理時證述「有男性……不斷打電話來找二二
四房的小姐（指劉○羽），但是我真的不知是誰打的」，足見陳
○陵係證述「不知係何人打電話」，而非證稱「係上訴人打電話
」，原判決認定上訴人打電話詢問「小姐是否出來了」之事實，
與陳○陵之證詞明顯不符，有判決理由矛盾之違誤。(三)、刑法第
二百三十一條第一項前段之圖利使人為性交罪，須以行為人有營
利之意圖為成立要件。本件經警查獲之應召女子劉○羽並未提及
上訴人有收取費用之情形，原判決亦未敘述何以認定上訴人有營
利之情形，遽為上訴人圖利使人為性交罪之判決，亦有判決理由
不備之違法云云。
惟查：上訴第三審法院之案件，是否以判決違背法令為上訴理由
，應就上訴人之上訴理由書狀加以審查，至原判決究有無違法，
與上訴是否以違法為理由為兩事（參考本院七十一年台上字第七
七二八號判例）。原判決綜合全案卷證資料，本於事實審法院採
證認事之職權，認定上訴人與真實姓名年籍不詳之應召站某成年
成員間，共同基於意圖使女子與他人為性交之行為而媒介以營利
之犯意聯絡，由上訴人擔任載送女子前往從事性交易場所俗稱「
馬伕」之司機，該名應召站成員則以門號：0000000000號行動電
話，接收不特定男客傳來之簡訊、電話，於議妥性交易價格、地
點，再以門號00000000號室內電話、0000000000號行動電話，分
別聯絡應召女劉○羽（違反社會秩序維護法部分，另案處理）及
上訴人，告知性交易之時間、價格及地點後，上訴人即駕駛車牌
號碼：○○○○－ＶＪ號自用小客車，搭載劉○羽前往旅館、飯
店，與男客從事性交易。民國九十八年八月二十一日晚上七時許
，男客吳○翰與上揭應召站成員，議妥於同日晚上八時許，以新
台幣（下同）四千元，在（改制前，下同）○○縣○○市○○○
街九十號○○汽車旅館進行性交易之內容後，上訴人接獲該應召
站成員通知駕駛前開自用小客車，搭載劉○羽進入上開汽車旅館
二二四號房，與吳○翰從事性交行為之交易。警方據報，先於同
日晚上九時二十分許查獲劉○羽及吳○翰，上訴人隨後亦在上開
汽車旅館出口處附近之○○縣○○市○○○街五號前為警查獲等
情。因而維持第一審論處上訴人共同意圖使女子與他人為性交之
行為而媒介以營利（累犯）罪刑之判決，駁回上訴人在第二審之
上訴，已依據卷內資料，說明其所憑之證據及認定之理由，對於
上訴人所為之辯解，併已敘明：吳○翰係經由不詳姓名年籍之應
召站成員以簡訊聯絡媒介性交易，而於上揭時、地與劉○羽進行
性交行為之交易時為警查獲，業據其於偵查中證述明確。上訴人
於是日晚上八時許，載送劉○羽至汽車旅館從事性交易，其後因
不知劉○羽已遭警查獲，曾不斷打電話向陳○陵詢問「小姐是否
出來了」、「小姐怎麼都聯絡不上，是否有臨檢」等語，並要求
陳○陵通知劉○羽，要劉○羽於性交易完畢後往○○路五段之方
向走，走至「○○○」門口（按○○汽車旅館位於○○○街與○
○路五段之交岔路口附近），上訴人將在該地點等候接送等情，
已經陳○陵於原審審理時證述明確。○○汽車旅館監視錄影器畫
面，雖因拍攝角度關係，無法拍到載送劉○羽前往應召者所駕駛
車輛之車號，但從車型及顏色判斷，與上訴人所駕駛車輛為同一
輛車等情，業據證人即○○縣政府警察局○○分局○○派出所警
員廖○輝、王○富於偵查中證述綦詳。參諸卷附之電子地圖所示
，上訴人遭查獲之地點○○縣○○市○○○街五號，即位於○○
○街與○○路五段之交岔路口附近，與「○○○○」及「○○○
」○○店（位於○○縣○○市○○路○段五八九號），均位於○
○○街及○○路五段交界處附近，足認上訴人係與陳○陵聯絡後
，表明欲在上開路口等候搭載劉○羽之人無誤。而該不詳年籍姓
名之應召站成員使用00000000號室內電話、0000000000號行動電
話聯絡上訴人及劉○羽，告知本件性交易時間、價格及地點，並
要上訴人載送劉○羽到上揭地點從事性交易之情，有上訴人與劉
○羽使用行動電話（含ＳＩＭ卡），及上開電話之通聯紀錄翻拍
照片可證。因認上訴人確有前揭共同意圖使女子與他人為性交之
行為而媒介以營利犯行，而以上訴人嗣後否認載送劉○羽前往應
召與他人為性交及其所為是幫酒醉之朋友到那邊牽車云云之辯解
，乃飾卸之詞不可採信等情，已逐一說明及指駁。上訴意旨對於
原判決所為前揭論斷，並未依據卷內資料，具體指摘有何違背法
令情形。且查：(一)、上訴人於九十八年八月二十一日晚上八時許
，載送劉○羽至上開地點與吳○翰從事性交行為之交易後，因不
知劉○羽已遭警查獲，曾不斷打電話向陳○陵詢問「小姐是否出
來了」、「小姐怎麼都聯絡不上，是否有臨檢」等語，並要求陳
○陵通知劉○羽，要劉○羽於性交易完畢後往○○路五段之方向
走，走至「○○○」門口，上訴人將在「○○○」門口等候接送
等情，業經陳○陵於原審審理時結證明確（見原審卷第五十一頁
背面至第五十四頁背面）。原審法院乃依憑陳○陵於該院行交互
詰問程序時所為之證詞，及陳○陵先前於偵查中依法具結之陳述
，作為認定上訴人所犯共同意圖使女子與他人為性交之行為而媒
介以營利罪之證據。並說明陳○陵在警詢時之陳述，與到庭結證
之內容相符，已無採為證據之必要性（見原審九十九年十月六日
更正裁定）。上訴意旨指稱原審猶以陳○陵於警詢時之陳述，作
為認定其犯罪之證據云云，並非依據卷內資料執為指摘。又刑事
訴訟法第一百五十九條之一第二項規定：「被告以外之人於偵查
中向檢察官所為之陳述，除顯有不可信之情況者外，得為證據」
已揭示被告以外之人於偵查中向檢察官所為之陳述，原則上有證
據能力，僅於顯有不可信之情況者，始例外否定其得為證據。考
其立法意旨，係以刑事訴訟法規定檢察官代表國家偵查犯罪、實
施公訴，依法其有訊問被告、證人及鑑定人之職權，證人、鑑定
人且須具結，而實務運作時，偵查中檢察官向被告以外之人所取
得之陳述，原則上均能遵守法律規定，不致違法取供，其可信性
極高，為兼顧理論與實務，爰於第二項明定被告以外之人於偵查
中向檢察官所為之陳述，除顯有不可信之情況者外，得為證據（
參考刑事訴訟法第一百五十九條之一立法理由）。上訴人於原審
，並未主張證人陳○陵於偵查中向檢察官所為之陳述，有何「不
可信之情況」，其單純泛言陳○陵於偵查中向檢察官所為之陳述
無證據能力云云，係對於原判決已說明之事項，以自己之說詞任
意指摘，並非適法之上訴第三審理由。(二)、陳○陵於原審審理時
明確證稱：「（問：當天是否有看到載小姐來的男子？）有」、
「（問：你為何能看到他？）因為車窗有搖下來，我有看到該司
機」、「（問：你在警詢有無指認？）那時候看背影，警察問我
是不是這個人，要該人再轉身給我看，我印象中，確實就是我那
天看到的那個人」、「（問：車內有無燈亮？）我們旅館的燈很
亮，可以看到開車的人」（見原審卷第五十三頁正面）。上訴意
旨指稱原判決認定上訴人打電話詢問「小姐是否出來了」之事實
，與陳○陵之證詞明顯不符，有判決理由矛盾之違誤云云，係對
原審採證認事之職權行使，持憑己見任意指摘，自難資為上訴第
三審之合法理由。(三)、事實之認定與證據之取捨，乃事實審法院
之職權，苟其事實之認定及證據之取捨，並不違背經驗法則與論
理法則，即不容任意指為違法而執為上訴第三審之理由。刑法第
二百三十一條第一項之圖利使人為性交或猥褻罪，以行為人主觀
上有營利及使男女與他人為性交或猥褻行為之犯意，且客觀上已
著手引誘、容留或媒介之行為為已足，不以果已得利為必要。原
審綜合陳○陵、吳○翰、劉○羽、王○富及廖○輝之供詞，並斟
酌卷附搜索扣押筆錄、現場照片、上訴人與劉○羽行動電話通話
紀錄及扣案之保險套包裝一個、性交易所得四千元等證據，經綜
合調查證據之結果，因認上訴人及應召站成員共同媒介女子與男
客為性交之行為，上訴人並擔任「馬扶」接送應召女子，縱上訴
人未及分取該扣案之性交易所得四千元即被查獲，並不影響其犯
罪之成立。上訴意旨猶以劉○羽未言及上訴人已收取報酬，其亦
無營利之意圖等語置辯，係對於原審已明白論斷事項再為事實上
之爭執，亦非適法之上訴第三審理由。其上訴不合法律上之程式
，應予駁回。
據上論結，應依刑事訴訟法第三百九十五條前段，判決如主文。
中    華    民    國  一○○  年   十一   月  二十四  日
                      最高法院刑事第十二庭
                          審判長法官  陳  世  雄  
                                法官  張  祺  祥  
                                法官  宋      祺  
                                法官  惠  光  霞  
                                法官  周  盈  文  
本件正本證明與原本無異
                                      書  記  官  
中    華    民    國  一○○  年   十一   月  二十八  日
                                                      V